臺灣臺南地方法院刑事判決　　　　　　　 94年度訴字第174號
　　 公 訴 人　臺灣臺南地方法院檢察署檢察官
　　 被　　告　乙○○
　　　　　　　　　　　（現在臺灣臺南監獄另案執行中）
上列被告因違反毒品危害防制條例案件，經檢察官提起公訴（94
年度毒偵字第36號、第209號、第210號），被告於準備程序期日
就被訴事實為有罪之陳述，本院合議庭裁定由受命法官獨任進行
簡式審判程序，判決如下：
    主  文
乙○○連續施用第一級毒品，累犯，處有期徒刑拾月。扣案海洛
因共貳拾肆包（淨重伍點伍柒公克）沒收銷燬之；前開海洛因之
空包裝袋共貳拾肆個（重伍點貳玖公克）沒收之。又連續施用第
二級毒品，累犯，處有期徒刑參月。扣案安非他命壹包（毛重零
點伍公克）沒收銷燬之。應執行有期徒刑壹年。扣案海洛因共貳
拾肆包（淨重伍點伍柒公克）、安非他命壹包（毛重零點伍公克
），均沒收銷燬之。前開海洛因之空包裝袋共貳拾肆個（重伍點
貳玖公克）沒收之。
    事  實
一、乙○○前因違反麻醉藥品管理條例案件，經臺灣彰化地方法
    院以８６年訴字第１１８７號判決，判處有期徒刑８月確定
    ；因違反槍砲彈藥刀械管制條例及犯妨害自由案件，經臺灣
    高等法院臺中分院以８７年上訴字第２７６２號判決，分別
    判處有期徒刑１年２月及２月確定，上開三罪嗣合併定應執
    行有期徒刑１年１０月，並於９２年３月１７日執行完畢。
    其因施用毒品案件，另經臺灣彰化地方法院於９１年１月９
    日，以９１年毒聲字７２號裁定送強制戒治，嗣於９１年６
    月２６日停止戒治交付保護管束，而於同日移送臺灣雲林監
    獄接續執行上開三罪，嗣並由臺灣彰化地方法院檢察署檢察
    官以其於９２年１月８日保護管束期滿未經撤銷，視為強制
    戒治執行完畢，而於９２年２月１２日，以９２年度戒毒偵
    字第１０８號、第１０９號為不起訴處分確定。詎其猶不知
    悔改，於強制戒治執行完畢後５年內，復分別基於施用第一
    級毒品海洛因及第二級毒品安非他命之概括犯意，自９３年
    ８月底某日起，至同年１０月２９日凌晨某時止，在彰化縣
    田中鎮○○路○段４８１巷５７號處所、同鎮○○里○○路
    ４６０巷１１５號住所等地，連續以將第一級毒品海洛因摻
    入香煙之方式施用第一級毒品海洛因多次；並自９３年９月
    中旬某日起，至同年１０月２５日止，在其彰化縣田中鎮○
    ○里○○路４６０巷１１５號住所，連續以將第二級毒品安
    非他命置入吸食器內燒烤後吸用之方式，施用第二級毒品安
    非他命多次。嗣經警分別於附表所示之時間、地點查獲乙○
    ○施用第一級毒品海洛因及第二級毒品安非他命，並當場扣
    得如附表所示之毒品，而被告經警採集尿液，送驗結果均呈
    嗎啡及甲基安非他命陽性反應，始知悉上情。
二、案經彰化縣警察局田中分局及北斗分局報請臺灣彰化地方法
    院檢察署呈請臺灣高等法院檢察署檢察長令轉臺灣臺南地方
    法院檢察署檢察官偵查起訴。
    理  由
一、上揭事實，業據被告乙○○於本院審理時坦承不諱，並當庭
    為認罪之表示（見本院卷９４年３月３日審判筆錄）。而被
    告經警採集之尿液送驗結果均呈嗎啡及甲基安非他命陽性反
    應（詳如附表所示），此有彰化縣衛生局９３年９月２７日
    以煙檢字第９３３０４５號、９３年１１月８日煙檢字第９
    ３３６８３號尿液驗檢成績書共２紙、中山醫學大學附設醫
    院藥物濫用檢測中心９３年１１月４日之複驗確認報告書、
    尿液代號與真實姓名對照表、尿液代號與真實姓名對照認證
    單、扣押物品清單（尿液１瓶）各１紙在卷可稽。而扣案之
    白色粉末２４包，經送法務部調查局鑑驗結果為含第一級毒
    品海洛因成分，為第一級毒品海洛因（其中２包合計淨重為
    ０. ３５公克，空包裝袋重０. ４５公克；另２２包合計淨
    重為５. ２２公克，空包裝袋重為４. ８４公克，共２４包
    ，合計淨重５. ５７公克，空包裝合計重５. ２９公克）；
    另扣案之結晶體１包，經警以聯勤毒品測試包測試亦呈甲基
    安非他命藍色反應，為第二級毒品安非他命（毛重０. ５公
    克），此有法務部調查局９３年１０月２２日調科壹字第１
    ４００１０７１２號、９３年１２月７日調科壹字第１４０
    ０１０９０１號鑑定通知書共２紙、毒品初步檢驗報告表、
    扣押物品清單各３紙、扣押筆錄、扣押證明書、扣押物品目
    錄表各２紙及照片共８幀存卷可考，已足徵被告自白與事實
    相符。次查：被告於前其因施用毒品案件，經臺灣彰化地方
    法院於９１年１月９日，以９１年毒聲字７２號裁定送強制
    戒治，並於９１年６月２６日停止戒治交付保護管束，嗣於
    ９２年１月８日保護管束期滿未經撤銷，視為強制戒治執行
    完畢，而由臺灣彰化地方法院檢察署檢察官為不起訴處分乙
    情，亦有臺灣彰化地方法院檢察署９２年度戒毒偵字第１０
    ８號、第１０９號不起訴處分書、刑案資料查註紀錄表及臺
    灣高等法院被告全國前案紀錄表各１份在卷足憑。綜上，本
    件事證明確，被告施用第一級毒品海洛因多次及第二級毒品
    安非他命多次之犯行，均堪以認定，應依法論科。
二、按海洛因、安非他命分屬毒品危害防制條例第２條第２項第
    １款、第２款所規定之第一級毒品、第二級毒品。核被告所
    為，係犯毒品危害防制條例第１０條第１項、第２項之施用
    第一級毒品海洛因罪及施用第二級毒品安非他命罪。其持有
    第一級毒品海洛因及第二級毒品安非他命之低度行為，已分
    別為其施用第一級毒品海洛因及第二級毒品安非他命之高度
    行為所吸收，而不另論罪。又被告分別施用第一級毒品海洛
    因多次、第二級毒品安非他命多次之犯行，各均時間緊接，
    所犯係犯罪構成要件相同之罪名，顯均係基於概括之犯意反
    覆為之，俱為連續犯，應依刑法第５６條之規定，分別論以
    一罪，並加重其刑。而被告所犯前開２罪，犯意各別，行為
    互殊，應予分論併罰。又檢察官雖僅起訴被告係於９３年８
    月底起至同年９月１６日止及至同年９月１９日１７時３０
    分許回溯前４日內某時止，分別施用海洛因及安非他命部分
    之事實，其餘部分之事實未經起訴書論列，惟此業經蒞庭檢
    察官更正起訴事實如前所載（見本院９４年３月３日準備程
    序筆錄），附此敘明。再被告前因違反麻醉藥品管理條例案
    件，經臺灣彰化地方法院以８６年訴字第１１８７號判決，
    判處有期徒刑８月確定；因違反槍砲彈藥刀械管制條例及犯
    妨害自由案件，經臺灣高等法院臺中分院以８７年上訴字第
    ２７６２號判決，分別判處有期徒刑１年２月及２月確定，
    上開三罪嗣合併定應執行有期徒刑１年１０月，並於９２年
    ３月１７日執行完畢，此有臺灣高等法院被告全國前案紀錄
    表１份在卷可考，其於有期徒刑執行完畢後，５年以內再犯
    本件有期徒刑以上之罪，為累犯，應依刑法第４７條之規定
    ，加重其刑，並依刑法第７０條之規定，遞加重之。爰審酌
    被告有多項前科，素行非佳，且其因施用毒品犯行，經觀察
    、勒戒及強制戒治之治療程序，竟仍不思悔改，徹底袪除施
    用毒品之惡習，猶再次施用，並於另施用毒品案件判決後旋
    即繼續施用海洛因及安非他命，可知其顯深陷毒癮難以自拔
    ，其意志力甚為薄弱，未能善體國家設置觀察、勒戒機構，
    協助毒品施用者戒除毒癮之美意，惟念及其施用毒品之犯行
    ，在本質上乃屬戕害身心健康之行為，被告尚未有嚴重破壞
    社會秩序或侵害他人權益之情形，且坦承犯行，犯後態度良
    好等一切情狀，量處如主文所示之刑，以資懲儆。
三、另扣案之毒品海洛因共２４包（合計淨重５. ５７公克）為
    毒品危害防制條例第２條第２項第１款之第一級毒品，應依
    毒品危害防制條例第１８條第１項前段之規定，宣告沒收銷
    燬之。而包裝前開海洛因使用之空包裝袋共２４個（重５.
    ２９公克），係用於包裹毒品，防止毒品漏逸、潮濕，以便
    於攜帶、持有、施用毒品，為供被告施用毒品所用之物，非
    毒品危害防制條例第２條所稱之第一級毒品，雖因係包裝上
    開第一級毒品海洛因而與之密切接觸，然既經鑑定機關就之
    與毒品分別鑑析其重量，此有前開鑑定通知書附卷可憑，即
    足證該空包裝袋與毒品，並無不可析離之關係，不能視為毒
    品之一部分，應依刑法第３８條第１項第２款之規定，宣告
    沒收之。又扣案之毒品安非他命１包（毛重０. ５公克）為
    毒品危害防制條例第２條第２項第２款之第二級毒品，應依
    毒品危害防制條例第１８條第１項前段之規定，宣告沒收銷
    燬之。
據上論斷，依刑事訴訟法第２７３條之１第１項、第２９９條第
１項前段，毒品危害防制條例第１０條第１項、第２項、第１８
條第１項前段，刑法第１１條前段、第５６條、第４７條、第３
８條第１項第２款、第５１條第５款，判決如主文。
本案經檢察官甲○○到庭執行職務。
中　　華　　民　　國　　94　　年　　3 　　月　　17　　日
                 刑事第十二庭法 官  徐千惠
以上正本證明與原本無異。
如不服本判決，應於判決送達後10日內，向本院提出上訴狀（應
附繕本）。
　　　　　　　　　　　　　  書記官　陳麗雅
中　　華　　民　　國　　94　　年　　3 　　月　　18　　日
附錄本案論罪科刑法條全文：
毒品危害防制條例第10條第1項、第2項：
施用第一級毒品者，處6月以上5年以下有期徒刑。
施用第二級毒品者，處3年以下有期徒刑。
附表：（被告乙○○）
┌──┬─────┬──────┬────────────┬──────┐
│編號│ 逮逋時間 │　逮捕地點  │  採 尿 原 因 及 結 果  │　備  　註  │
├──┼─────┼──────┼────────────┼──────┤
│一  │93年9月19 │彰化縣田中鎮│於上開時、地，經警見被告│扣案海洛因2 │
│    │日下午17時│碧峰里中南路│乙○○行跡可疑，遂上前盤│包（淨重0.  │
│    │30分      │2段481巷57號│查，當場查獲被告持有第一│35公克，空包│
│    │          │之車棚      │級毒品海洛因2包，並經警 │裝重0.45公  │
│    │          │            │於同日20時許，在彰化縣警│克），見法務│
│    │          │            │察局田中分局採集其尿液送│部調查局93年│
│    │          │            │彰化縣衛生局以免疫學分析│10月22日調科│
│    │          │            │法、ＴＯＸＬ－ＬＡＢ方法│壹字第140010│
│    │          │            │檢驗結果呈甲基安非他命及│712號鑑定通 │
│    │          │            │嗎啡陽性反應，有該院93年│知書1紙。   │
│    │          │            │9月27日煙檢字第933045號 │            │
│    │          │            │煙毒尿液檢驗成績書1紙。 │            │
│    │          │            │（檢體名稱Ｈ－384）     │            │
│    │          │            ├────────────┤            │
│    │          │            │復送中山醫學大學附設醫院│            │
│    │          │            │藥物濫用檢測中心以ＧＣ／│            │
│    │          │            │ＭＳ方法確認檢驗（複驗）│            │
│    │          │            │結果呈安非他命、甲基安非│            │
│    │          │            │他命、可待因及嗎啡陽性反│            │
│    │          │            │應，有該中心93年11月4日 │            │
│    │          │            │之複驗確認報告書1紙。   │            │
├──┼─────┼──────┼────────────┼──────┤
│二  │93年10月29│彰化縣田中鎮│於上開時間，經警持搜索票│扣案海洛因│
│    │日上午8時 │香山里東閔路│至上開地點搜索，並於同日│22包（淨重5 │
│    │40分      │1段460巷115 │上午10時40分，取得被告陳│.57公克，空 │
│    │          │號（被告陳志│志華同意，在彰化縣警察局│包裝重4點84 │
│    │          │華住處）    │北斗分局採集其尿液送彰化│公克），見法│
│    │          │            │縣衛生局以免疫學分析法、│務部調查局93│
│    │          │            │ＴＯＸＬ－ＬＡＢ方法檢驗│年12月7日調 │
│    │          │            │結果呈甲基安非他命及嗎啡│科壹字第1400│
│    │          │            │陽性反應，有該院93年11月│10901號鑑定 │
│    │          │            │8日煙檢字第933683號煙毒 │通知書1紙。 │
│    │          │            │尿液檢驗成績書1紙（檢體 │扣案安非他│
│    │          │            │編號Ｃ－276）           │命1包（毛重0│
│    │          │            │                        │.5克），    │
│    │          │            │                        │經以聯勤毒品│
│    │          │            │                        │測試包測試呈│
│    │          │            │                        │甲基安非他命│
│    │          │            │                        │藍色反應，有│
│    │          │            │                        │毒品初步檢驗│
│    │          │            │                        │報告單1紙在 │
│    │          │            │                        │卷可稽。    │
└──┴─────┴──────┴────────────┴──────┘
